臺灣花蓮地方法院刑事判決　　　　　　　 96年度訴字第130號
公　訴　人　臺灣花蓮地方法院檢察署檢察官
被　　　告　乙○○
　　　　　　　　　　現於臺灣花蓮監獄花蓮分監另案執行中
上列被告因違反毒品危害防制條例等案件，經檢察官提起公訴（
96年度偵字第606號、第910號、第1167號），本院判決如下：
    主  文
乙○○施用第二級毒品，累犯，處有期徒刑肆月。扣案之安非他
命殘渣袋肆小包，沒收銷燬之；扣案之吸食器壹組、玻璃球壹個
，均沒收。又犯行使偽造私文書罪，累犯，處有期徒刑參月，如
附表所示偽造之「賴一龍」署押、指印均沒收。又轉讓第二級毒
品，累犯，處有期徒刑柒月。又轉讓第二級毒品，累犯，處有期
徒刑柒月。又轉讓第二級毒品，累犯，處有期徒刑柒月。應執行
有期徒刑壹年肆月。扣案之安非他命殘渣袋肆小包，沒收銷燬之
；扣案之吸食器壹組、玻璃球壹個、如附表所示偽造之「賴一龍
」署押、指印，均沒收。
    事  實
一、乙○○前於民國89年間，因施用毒品案件，經本院法院裁定
    觀察、勒戒後，認無繼續施用毒品之傾向，由臺灣花蓮地方
    法院檢察署檢察官以89年毒偵緝字第115 號為不起訴處分確
    定；復因施用毒品案件，經本院裁定觀察、勒戒後，認有繼
    續施用毒品之傾向，令入戒治處所強制戒治，於91年2 月19
    日停止強制戒治出所，另經本院花蓮簡易庭以93年度花簡字
    第59號判處有期徒刑6月確定，另因竊盜案件，經本院判處
    有期徒刑1年，二案應執行有期刑1年5月，於95年2月9日縮
    刑期滿執行完畢。
二、乙○○基於施用第二級毒品安非他命之故意，於強制戒治期
    滿後5年內之95年11月14日23時許，在花蓮縣吉安鄉○○路○
    段16號3樓之1號住處，以放置安非他命於吸食器及玻璃球上
    加熱後吸食之方式，施用安非他命1 次，嗣經警於95年11月
    15 日，持搜索票搜索上開處所而查獲，並扣得安非他命殘
    渣袋4小包、吸食器1組及玻璃球1 個。詎乙○○遭逮捕後，
    為掩飾其身分，竟冒用「賴一龍」名義應訊接受調查，另行
    起意，基於偽造署押及行使偽造私文書之犯意，於95年11月
    15日（起訴書誤載為19日）11時至15時許，先後在花蓮縣警
    察局吉安分局北昌派出所、花蓮縣警察局吉安分局等處，接
    續在如附表所示之調查筆錄、搜索筆錄扣押物品目錄表、偵
    辦毒品危害防制條例案件涉嫌人姓名號碼對照表、賴一龍之
    口卡片偽簽「賴一龍」署名共9 枚、指印14枚（起訴書誤載
    為12枚），另於同日12時許，在訊問權利通知書上，偽簽「
    賴一龍」署名、指印各1 枚，用以表示已知悉其受訊問權利
    之意旨，並將該文書交還予承辦警員收執而行使之，足生損
    害於賴一龍及警察機關訴追犯罪之正確性。
三、乙○○另於95年10月中旬某日起至同年10月底某日止，在友
    人甲○○位於花蓮市○○路14號2樓住處，約隔3、4 日，即
    無償提供價值各約新台幣（下同）1000元之安非他命予甲○
    ○施用1次，共計無償轉讓安非他命3次。嗣於95年10月31日
    18時許，經警持搜索票搜索上開甲○○住處而循線查獲上情
    。
四、案經花蓮縣警察局吉安分局報告臺灣花蓮地方法院檢察署檢
    察官偵查起訴。
    理  由
一、按被告以外之人於審判外之言詞或書面陳述，除法律有規定
    者外，不得作為證據；次按被告以外之人於審判外之陳述，
    雖不符前4 條之規定，而經當事人於審判程序同意作為證據
    ，法院審酌該言詞陳述或書面陳述作成時之情況，認為適當
    者，亦得為證據；當事人、代理人或辯護人於法院調查證據
    時，知有第159條第1項不得為證據之情形，而未於言詞辯論
    終結前聲明異議者，視為有前項之同意，刑事訴訟法第 159
    條第1項、第159條之5第1項、第2 項分別定有明文。查證人
    賴一龍、潘信安於警詢中之證述，核其性質雖屬被告以外之
    人於審判外之言詞陳述，原則均不得為證據，惟被告對上開
    證據未於言詞辯論終結前聲明異議，且經本院審酌該言詞作
    成時並無不當取供或其他非法之情況，亦無不適當之情形，
    揆諸前揭說明，上開證據應具證據能力，合先敘明。
二、上揭事實，業據被告乙○○於本院審理中坦承不諱，經核與
    證人賴一龍、潘信安於警詢中、證人甲○○於偵查中證述之
    情節相符，並有慈濟大學藥物檢驗中心檢驗總表、偵辦毒品
    案件涉嫌人尿液檢體採集送驗紀錄表（被告、甲○○）各 2
    份、花蓮縣警察局吉安分局北昌派出所調查筆錄、花蓮縣警
    察局吉安分局搜索筆錄、扣押物品目錄表、偵辦毒品危害防
    制條例案件涉嫌人姓名號碼對照表、賴一龍口卡、訊問權利
    通知書各1 份、現場照片11幀在卷可憑，且有安非他命殘渣
    袋4小包、吸食器1組、玻璃球1 個扣案可查，被告上開自白
    與事實相符，堪信為真實。又被告於89年間，因施用毒品案
    件，經本院法院裁定觀察、勒戒後，認無繼續施用毒品之傾
    向，由臺灣花蓮地方法院檢察署檢察官以89年毒偵緝字第11
    5 號為不起訴處分確定；復因施用毒品案件，經本院裁定觀
    察、勒戒後，認有繼續施用毒品之傾向，令入戒治處所強制
    戒治，於91年2 月19日停止強制戒治出所，有臺灣高等法院
    被告前案紀錄表1 份附卷可佐，其於強制戒治執行完畢釋放
    後，5 年內再為本件施用毒品，應可認定。本案事證明確，
    被告犯行洵堪認定，應予依法論科。
三、核被告所為，係犯毒品危害防制條例第10條第第2 項之施用
    第二級毒品罪、第216條、第210條之行使偽造私文書罪、毒
    品危害防制條例第8條第2項之轉讓第二級毒品罪（3 次）。
    其施用安非他命前之持有行為，應為其後施用安非他命犯行
    所吸收，不另論罪。又被告於附表編號6 之偽造署押行為，
    係偽造私文書之部分行為，偽造私文書之低度行為應為其後
    行使之高度行為所吸收，不另論罪。另被告於附表編號1至5
    所示之文書上偽簽「賴一龍」之署押、指印，原應係犯刑法
    第217條第1項之偽造署押罪，惟被告先後多次於附表所示文
    書偽造署押（包含上開權利通知書上偽造之署押），係基於
    單一犯意接續為之，侵害單一法益，應為接續犯屬單純一罪
    ，又其中權利通知書上偽造署押之行為，係屬偽造文書之部
    分行為，不另論罪，從而上開單純一罪之全部偽造署押行為
    ，亦均不另論罪，公訴人認被告此部分另犯刑法第217條第1
    項之偽造署押罪，容有誤會，應予更正，附此敘明。又被告
    所犯上開施用第二級毒品罪、行使偽造私文書罪、轉讓第二
    級毒品罪（3 次）等犯罪行為，犯意各別，行為互殊，所犯
    罪名不同，應予分論併罰。另被告有事實欄所示之前科及執
    行紀錄，有臺灣高等法院被靠前案紀錄表1 份附卷可稽，其
    於5 年以內故意再犯本件有期徒刑以上之罪，為累犯，依刑
    法第47條第1 項規定，分別加重其刑。爰審酌被告之素行、
    各罪犯罪之動機、手段、所生危害及犯罪後均坦承犯行之態
    度等一切情狀，分別量處如主文所示之刑，併定其應執行之
    刑。扣案之安非他命殘渣袋4 包，因與第二級毒品安非他命
    無從分離，應依毒品危害防制條例第18條第1 項前段沒收並
    銷燬之；另扣案之吸食器1組及玻璃球1個，為被告所有，且
    係供其施用安非他命犯罪所用之物，業據被告供陳在卷，應
    依刑法第38條第1項第2款規定，併予宣告沒收。另如附表所
    示各文書上偽造之「賴一龍」署押及指印，依刑法第219 條
    規定，亦應併予宣告沒收。
據上論斷，依刑事訴訟法第299條第1項前段，毒品危害防制條例
第10條第2項、第8條第2項、第18條第1項前段，刑法第11條前段
、第216條、第210條、第47條第1項、第51條第5款、第38條第1
項第2款、第219條，判決如主文。
本案經檢察官孫源志到庭執行職務。
中　　華　　民　　國　　96　　年　　6 　　月　　12　　日
                        臺灣花蓮地方法院刑事第二庭
                            審判長法　官  李 豫 雙
                                  法  官  沈 培 錚
                                  法  官  俞 秀 美
以上正本證明與原本無異。
如對本判決不服，應於送達後10日內，向本院提出上訴狀。（應
抄附繕本）
                                  書記官
中　　華　　民　　國　　96　　年　　6 　　月　　13　　日
附錄本案論罪科刑法條全文：
毒品危害防制條例第10條
施用第一級毒品者，處 6 月以上 5 年以下有期徒刑。
施用第二級毒品者，處 3 年以下有期徒刑。
毒品危害防制條例第8條
轉讓第一級毒品者，處1年以上7年以下有期徒刑，得併科新臺幣
1百萬元以下罰金。
轉讓第二級毒品者，處6月以上5年以下有期徒刑，得併科新臺幣
70 萬元以下罰金。
轉讓第三級毒品者，處3年以下有期徒刑，得併科新臺幣30萬元
以下罰金。
轉讓第四級毒品者，處1年以下有期徒刑，得併科新臺幣10萬元
以下罰金。
前4項之未遂犯罰之。
轉讓毒品達一定數量者，加重其刑至二分之一，其標準由行政院
定之。
中華民國刑法第216條
行使第210條至第215條之文書者，依偽造、變造文書或登載不實
事項或使登載不實事項之規定處斷。
中華民國刑法第210條
偽造、變造私文書，足以生損害於公眾或他人者，處5 年以下有
期徒刑。
附表：
┌──┬─────────┬────────┬─────┐
│編號│偽簽文書          │偽造署押及指印  │備註      │
├──┼─────────┼────────┼─────┤
│一  │花蓮縣警察局吉安分│「賴一龍」署押1 │          │
│    │局北昌派出所調查筆│枚、指印4枚     │          │
│    │錄                │                │          │
├──┼─────────┼────────┼─────┤
│二  │花蓮縣警察局吉安分│「賴一龍」署押3 │起訴書誤載│
│    │局搜索筆錄        │枚、指印4枚     │為指印3枚 │
├──┼─────────┼────────┼─────┤
│三  │花蓮縣警察局吉安分│「賴一龍」署押3 │同上      │
│    │局扣押物品目錄表  │枚及指印4枚     │          │
├──┼─────────┼────────┼─────┤
│四  │花蓮縣警察局安分局│「賴一龍」署押及│          │
│    │偵辦毒品危害防制條│指印各1枚       │          │
│    │例案件涉嫌人姓名號│                │          │
│    │碼對照表          │                │          │
├──┼─────────┼────────┼─────┤
│五  │「賴一龍」口卡    │「賴一龍」署押及│          │
│    │                  │指印各1枚       │          │
├──┼─────────┼────────┼─────┤
│六  │訊問權利通知書    │「賴一龍」署押及│屬私文書性│
│    │                  │指印各1枚       │質        │
└──┴─────────┴────────┴─────┘
